【裁判字號】    99,上訴,3434
【裁判日期】    991028
【裁判案由】    違反槍砲彈藥刀械管制條例等
【裁判全文】
臺灣高等法院刑事判決                99年度上訴字第3434號
上  訴  人  臺灣新竹地方法院檢察署檢察官
上  訴  人
即  被  告  甲○○
選任辯護人  李晉安律師
上列上訴人因被告違反槍砲彈藥刀械管制條例等案件，不服臺灣
新竹地方法院98年度訴字第308號，中華民國99年8月13日第一審
判決（起訴案號：臺灣新竹地方法院檢察署98年度偵字第4763、
4764號），提起上訴，本院判決如下：
    主  文
原判決撤銷。
甲○○公訴不受理。
    理  由
一、公訴意旨略以：
（一）被告甲○○前曾因毒品、動產擔保交易法、強盜等案件，
      經分別判處有期徒刑10月、1年、3月、7月10日，嗣經減
      刑為有期徒刑5月、6月、1月15日、3年11月，經合併定應
      執行刑為有期徒刑4年，於民國97年6月25日執行完畢。其
      明知其他可發射金屬或子彈具有殺傷力之槍枝、子彈，為
      槍砲彈藥刀械管制條例管制之物品，未經主管機關許可不
      得持有，竟基於持有可發射金屬或子彈具有殺傷力槍枝及
      子彈之犯意，於98年4月底某日，在新竹縣竹北市○○路
      某ＫＴＶ店，以新臺幣35,000元代價，向真實姓名年籍不
      詳，綽號「阿文」之男子購買具殺傷力之改造手槍1把（
      槍枝管制編號0000000000號）及子彈8顆，即自斯時起未
      經許可而無故持有上開改造手槍。
（二）被告甲○○前曾因施用毒品案件，依臺灣新竹地方法院以
      88年度毒聲字第156號裁定送勒戒處所觀察、勒戒後，認
      無繼續施用毒品之傾向，由本署檢察官於88年2月10日以
      88年度偵字第877 號為不起訴處分確定；又因施用毒品，
      依臺灣新竹地方法院88年度毒聲字第1385號裁定送勒戒處
      所觀察、勒戒後，認有繼續施用毒品之傾向，再依同法院
      88年度毒聲字第1647號裁定令入戒治處所施以強制戒治，
      其本次施用毒品犯行並經臺灣新竹地方法院以88年度竹簡
      字第480號判決，判處有期徒刑6月確定，強制戒治部分經
      戒治期滿3月，成效評定為合格，乃依臺灣新竹地方法院
      89年度毒聲字第176號裁定停止戒治、所餘戒治期間付保
      護管束；詎甲○○於保護管束期間內再度施用毒品，違反
      保護管束應遵守事項情節重大，經同法院以89年度毒聲字
      第1149號裁定撤銷停止戒治並令入戒治處所繼續施以強制
      戒治，而於90年1月10日執行殘餘戒治期間期滿，本次施
      用毒品犯行則經臺灣新竹地方法院以89年度易字第1366號
      判決，判處有期徒刑8月確定。又因施用毒品案件，經臺
      灣新竹地方法院以93年訴字387號判決，判處有期徒刑1年
      、10月確定。詎仍不知悔改，於98年6月17日上午8時許，
      在新竹縣竹北市○○路228號2樓租屋處，以將安非他命放
      在玻璃球內燃燒燒烤，吸食產生煙霧之方式，非法施用第
      2級毒品安非他命1次。為警於98年6月17日下午1時4分，
      在上址查獲，並扣得具殺傷力之改造手槍1把（槍枝管制
      編號0000000000號）及子彈8顆、安非他命2小包毛重共
      4.16公克（分別毛重1.9公克、2.26公克）、分裝袋4個、
      電子磅秤1台、安非他命吸食玻璃球3個。
（三）因認被告甲○○涉犯違反槍砲彈藥刀械管制條例第8條第4
      項之未經許可持有其他可發射金屬或子彈具有殺傷力之槍
      枝罪、第12條第4項之未經許可持有子彈罪、毒品危害防
      制條例第10條第2項施用第2級毒品罪嫌云云。
二、按被告死亡者，應諭知不受理之判決，刑事訴訟法第303條
    第5款定有明文。查本案被告於原審判決後之99年10月17日
    死亡，此有被告全戶戶籍資料查詢結果、被告個人基本資料
    查詢結果在卷可考；原審於判決時未及查明，而予論罪科刑
    ，即有未洽。檢察官上訴意旨以原審量刑過輕云云，被告上
    訴意旨否認涉犯違反槍砲彈藥刀械管制條例部分犯行云云，
    雖均非可採。惟原判決既有上述可議，即屬無可維持，應由
    本院將原判決撤銷，另為被告公訴不受理之諭知。
三、本件為應諭知公訴不受理之判決，爰不經言詞辯論判決之。
    附此敘明。
據上論斷，應依刑事訴訟法第369條第1項前段、第364條、第
303條第5款、第307條，判決如主文。
中    華    民    國    99    年    10    月    28    日
                  刑事第二十庭審判長法  官  楊貴雄
                                    法  官  周明鴻
                                    法  官  林銓正
以上正本證明與原本無異。
如不服本判決，應於收受送達後10日內向本院提出上訴書狀，其
未敘述上訴之理由者並得於提起上訴後10日內向本院補提理由書
（均須按他造當事人之人數附繕本）「切勿逕送上級法院」。
                                    書記官  張淨卿
中    華    民    國    99    年    11    月    2     日

司法院資訊處製作；財團法人民間司法改革基金會備份。
